臺灣臺中地方法院刑事判決　　　　　　 100年度易字第3004號
公　訴　人　臺灣臺中地方法院檢察署檢察官
被　　　告　陳佳權
選任辯護人　許哲嘉律師
上列被告因故買贓物案件，經檢察官提起公訴（100年度偵字第
16367號），被告在本院準備程序進行中就被訴事實為有罪之陳
述，受命法官於告知簡式審判程序之旨，並聽取當事人之意見後
，本院合議庭裁定由受命法官獨任依簡式審判程序，判決如下：
    主    文
陳佳權犯故買贓物罪，三罪，各處有期徒刑陸月、參月、參月，
如易科罰金，均以新臺幣壹仟元折算壹日。應執行有期徒刑捌月
，如易科罰金，以新臺幣壹仟元折算壹日。
    犯罪事實及理由
壹、程序方面
    查本件被告所犯為死刑、無期徒刑、最輕本刑為3年以上有
    期徒刑以外之罪，且非高等法院管轄第一審之案件，經本院
    合議庭裁定由受命法官行準備程序時，被告就被訴事實為有
    罪之陳述後，復經本院合議庭裁定由受命法官獨任行簡式審
    判程序，因此本案證據之調查，自不受刑事訴訟法第159條
    第1項、第161條之2、第161條之3、第163條之1及第164條至
    第170條規定之限制，合先敘明。
貳、犯罪事實
一、陳佳權於民國100年2月中旬，明知詹尚達（綽號「小西」）
    所駕駛車牌號碼1318-UB號、BMW廠自用小客車1輛，係詹尚
    達參與以詹承龍、周恆德（2人均經檢察官另行起訴）為首
    竊盜集團，竊取他人財物所得之贓物（該車係曾馨儀所有，
    於100年2月15日在臺中市○區○○○街143號失竊），竟以
    新臺幣（下同）22萬元之代價，在臺中市○○路附近之某不
    詳機車行內，向詹尚達故買；復於100年3月1日起，以每月1
    萬5千元之代價，向不知情之屋主陳銘和承租位在臺中市大
    雅區○○○○路41號之23廠房後，將前述自用小客車駛至該廠
    房，與綽號「炳宏」之成年人共同解體前述車輛後，再於同
    年5月20日前之不詳時間，由「炳宏」以23萬元對價，將車
    輛儀表板銷贓予不詳人士；拆解車體除後門板外其餘部分亦
    以不詳方式變賣得利。其又於承租前述廠房後至5月20日前
    之不詳時間，先後二次向不詳人士故買來路不明之照後鏡、
    車用音響及向綽號「炳宏」之人故買裕隆廠車用音響等贓物
    。嗣於100年5月20日凌晨2時30分許，警方因追查詹承龍竊
    盜集團所犯竊盜案件，經詹承龍指引警方至上址當場查獲，
    並起出前述小客車後車門板1片、照後鏡、車用音響、裕隆
    廠車用音響等贓物及詹承龍所有之電視機、解體工具、乙炔
    切割器等物（均另案扣押）。
二、案經彰化縣警察局移送臺灣彰化地方法院檢察署呈請臺灣高
    等法院臺中分院檢察署移轉臺灣臺中地方法院檢察署檢察官
    偵查起訴。
參、理由
一、被告對於前述犯行業已坦承不諱，核與詹承龍於警詢時供述
    相符，並有扣案之贓物在卷可證。足見被告之自白與事實相
    符，被告犯行堪足認定。
二、核被告所為，係犯刑法第349條第2項故買贓物罪。被告先後
    3次向不同竊盜集團成員故買自用小客車1輛、照後鏡1組、
    車用音響1臺及裕隆廠車用音響1臺等贓物，應分論併罰。被
    告坦承前述犯行均為故買贓物，惟否認有寄藏贓物行為及有
    共犯等語。起訴意旨雖認被告前述行為部分為寄藏贓物犯行
    ，然無證據足資證明；另起訴意旨認被告與綽號「阿西」（
    即詹尚達）、「炳宏」、「阿堂」（即黃銀堂）等人，有犯
    意之聯絡與行為之分擔，為共同正犯。然查詹尚達係出賣前
    述自用小客車、「炳宏」係出售前述車用音響等贓物給被告
    之人，自難認詹尚達或「炳宏」與被告為故買贓物之共犯；
    而綽號「阿堂」之黃銀堂竊盜及故買贓物案件，業經黃銀堂
    否認曾向詹尚達故買贓物，並經臺灣彰化地方法院檢察署檢
    察官處分不起訴確定（100年度字第5072、6211號不起訴處
    分書），顯亦難認其與被告為贓物罪之共犯。至於「炳宏」
    於被告購得前述自用小客車後，始與被告共同解體該車輛及
    為被告銷贓，查無證據證明其於被告故買該贓物之前或故買
    之時，與被告有犯意聯絡或行為分擔；其於被告犯罪成立後
    ，始參與解體及銷贓，自難認被告與「炳宏」為故買贓物罪
    之共犯。此外，又無他任何其他證據足認又被告有寄藏贓物
    犯行，或被告與該三人有犯意聯絡或行為分擔情事，故難認
    被告另有寄藏贓物犯行，或被告與「阿西」、「炳宏」、「
    阿堂」等共犯前述犯行。被告前揭三次故買贓物行為，審酌
    被告尚無前科，坦承犯行，及其犯罪之動機、目的、手段、
    情節、所致被害人損失，及其犯罪後態度等一切情狀，各量
    處如主文所示之刑，並諭知易科罰金之折算標準，且定其應
    執行之刑，並諭知易科罰金之折算標準。至於另案扣押之前
    述贓物，雖屬被告犯罪所得之物，惟其所有權仍屬被害人所
    有，日後被害人仍得依法律程序請求返還，自不得宣告沒收
    （參照最高法院69年台上字第3699號判例），併此敘明。
三、據上論斷，應依刑事訴訟法第273條之1第1項、第299條第1
    項前段，刑法第349條第2項、第41條第1項前段、第8項、第
    51條第5款，刑法施行法第1條之1第1項、第2項前段，判決
    如主文。
四、如不服本判決，應自收受送達之翌日起10日內向本院提出上
    訴狀，上訴於本院第二審合議庭(應敘述具體理由並附繕本)
    。
中    華    民    國   100    年    11    月    1    日
                  刑事第二庭    法  官  宋富美
以上正本證明與原本無異。
如不服本判決應於收受判決後10日內向本院提出上訴書狀，並應
敘述具體理由；其未敘述上訴理由者，應於上訴期間屆滿後20日
內向本院補提理由書（均須按他造當事人之人數附繕本）「切勿
逕送上級法院」。
                                書記官  劉雅玲
中    華    民    國   100    年    11    月    1     日
附錄論罪科刑法條
中華民國刑法第349條
收受贓物者，處三年以下有期徒刑、拘役或五百元以下罰金。」
搬運、寄藏、故買贓物或為牙保者，處五年以下有期徒刑、拘役
或科或併科一千元以下罰金。
因贓物變得之財物，以贓物論。